臺灣彰化地方法院刑事判決
110年度易字第606號
公  訴  人  臺灣彰化地方檢察署檢察官
被      告  石字宏


上列被告因毀棄損壞案件，經檢察官提起公訴（110年度偵字第7
132號、110年度偵字第6658號、110年度偵字第7210號），本院
判決如下：
    主    文
石字宏犯損壞他人物品罪，共肆罪，均累犯，各處拘役參拾日，
如易科罰金，均以新臺幣壹仟元折算壹日。扣案之一字起子、螺
絲起子、銼刀、螺絲起子各壹支沒收。應執行拘役陸拾日，如易
科罰金，以新臺幣壹仟元折算壹日。
    犯罪事實
一、石字宏因常失眠，心情鬱悶想要發洩，遂為下列行為：
　㈠於民國110年5月6日凌晨1時57分許，騎乘車牌號碼000-000號
    普通重型機車至彰化縣彰化市曉陽路159巷口後，將上開普
    通重型機車停放路旁，步行進入曉陽路159巷。嗣基於損壞
    他人物品之犯意，於凌晨1時57分至4時45分間之某時，持一
    字起子、萬能鉗等物，撬開黃孫淑英位於彰化市○○路000巷0
    號住處後門鐵門簾後，再破壞後門喇叭鎖及門把，致令不堪
    用，足以生損害於黃孫淑英。嗣黃孫淑英於110年5月6日早
    上6時15分許發覺後門遭毀損而報警處理，經警調閱監視器
    畫面，循線查獲，並扣得上開一字起子1支（螺絲起子另案
    扣押）。
　㈡石字宏毀損完黃孫淑英物品後，另基於損壞他人物品之犯意
    ，於110年5月6日清晨4時45分許，持一字起子、萬能鉗等物
    ，破壞、拔開黃孫淑英之鄰居王森槐位於彰化市○○路000巷0
    號住處後門喇叭鎖，致令不堪用，足以生損害於王森槐。王
    森槐因聽聞樓下有奇怪的聲音而起床下樓查看，發覺後門遭
    破壞而報警處理。
　㈢石字宏毀損完王森槐物品後，於清晨4時52分離開走出巷口，
    並於4時54分騎乘上開普通重型機車離開曉陽路159巷口，於
    110年5月6日5時16分許，至彰化縣○○市○○路000號中華郵政
    股份有限公司彰化中央路郵局（下稱中央路郵局），基於損
    壞他人物品之犯意，於清晨5時22分許至35分期間，持平口
    起子，毀損林明生所管領中央路郵局之i郵箱機體、信箱門
    及郵政票品出售機面板，致令不堪用，足生損害於林明生及
    中央路郵局。林明生於000年0月0日早上6時許接獲保全電話
    通知，乃報警調閱監視器畫面，循線查獲並扣得上開平口起
    子1支。
　㈣於110年5月8日凌晨1時24分許，石字宏騎乘上開普通重型機
    車至彰化市彰水路140巷附近後，步行至張詹絮汝位於彰化
    市○○路000巷0號住處前，於1時27分許翻越張詹絮汝上開住
    處圍牆後（侵入附連圍繞土地之部分，未據告訴），進入住
    處外廣場後，基於毀棄損壞之犯意，於凌晨1時27分至2時31
    分期間，持銼刀、螺絲起子，破壞、撬開張詹絮汝上開住處
    鐵鋁門之門鎖、鑰匙孔，致令不堪用，足生損害於張詹絮汝
    。張詹絮汝於110年5月8日18時許外出旅遊返家時察覺有異
    ，報警調閱監視器畫面，循線查獲，並扣得上開銼刀、螺絲
    起子等物。
二、案經黃孫淑英、王森槐、林明生、張詹絮汝訴由彰化縣警察
    局彰化分局報告臺灣彰化地方檢察署檢察官偵查起訴。
    理    由
一、證據能力之說明：
    本案以下所引用被告石字宏以外之人於審判外之言詞或書面
    陳述，業經於審理期日踐行調查證據程序，檢察官及被告均
    已當庭表示無意見，且迄至言詞辯論終結前亦未聲明異議，
    本院審酌該等言詞或書面陳述之製作及取得，並無證據顯示
    有何違背程序規定而欠缺適當性之情事，認以之為證據應屬
    適當，依刑事訴訟法第159條之5之規定，自均有證據能力。
    而非供述證據部分，經本院於審理中提示並告以要旨而為調
    查時，檢察官及被告亦未表示無證據能力，本院審酌該等證
    據作成及取得之程序均無違法之處，亦認均有證據能力。
二、上開犯罪事實，業據被告坦承不諱，核與告訴人黃孫淑英、
    王森槐、林明生、張詹絮汝於警詢時之指訴相符（告訴人均
    稱無物品遭竊），另有彰化市彰鹿路140巷附近之監視器翻
    拍畫面（被告於110年5月6日凌晨1時57分將機車停放於巷口
    步行進入巷子，於4時52分走出巷口，於4時54分騎機車離去
    ）、曉陽路沿路監視器畫面、中央路與中華西路口監視器畫
    面、中央路郵局門口監視器畫面、被告於郵局內破壞i郵箱
    機體及郵政票品出售機面板之監視器畫面，110年5月8日路
    口監視器畫面、彰鹿路140巷附近監視器畫面、張詹絮汝鄰
    居家之監視器畫面，及黃孫淑英、王森槐、中央路郵局、張
    詹絮汝物品遭毀損後之員警蒐證照片、員警查獲被告時蒐證
    照片及車輛詳細資料報表，另有彰化縣警察局彰化分局110
    年5月6日、110年5月19日扣押筆錄、扣押物品目錄表及扣案
    一字起子、平口起子、銼刀及螺絲起子各1支在卷可查。從
    而，本件事證明確，被告犯行均堪以認定，應依法論科。
三、核被告所為，均係犯刑法第354條毀棄損壞罪。被告上開4罪
    ，犯意各別，行為互殊，被害人不同，應分論併罰。被告前
    因詐欺案件，經本院以104年度易字第255號判處有期徒刑3
    月確定，被告於毒品、竊盜案件執行完畢後接續執行上開詐
    欺案件，於107年5月2日執行完畢出監，有臺灣高等法院被
    告前案紀錄表。被告受有期徒刑執行完畢5年內，故意再犯
    本件有期徒刑以上之各罪，均為累犯。被告前因故意犯罪入
    獄服刑執行完畢後，又再犯本案，顯然無法記取教訓，對於
    刑罰反應力薄弱，且本件亦無因為累犯加重而致罪刑不相當
    或過苛之情事，爰依法加重其刑。
四、本院審酌被告破壞告訴人4人之物品，侵害他人財產權，而
    被告破壞告訴人黃孫淑英、王森槐、張詹絮汝住家門鎖部分
    ，對於被害人財產損害雖然較小，然影響到告訴人黃孫淑英
    、王森槐、張詹絮汝住家安全及安寧；另審酌被告坦承犯行
    之犯後態度，然至今均未賠償告訴人，及被告過去因施用毒
    品導致精神狀況不佳，而有失眠情況等情，有診斷證明書為
    證；兼衡被告國中肄業智識程度，自己開店修理機車等一切
    情狀，量處如主文所示之刑，並均諭知易科罰金之折算標準
    。另審酌被告前3次犯行均為同一日所犯及其他定應執行所
    應考量之一切情況，定應執行刑如主文所示，並諭知易科罰
    金折算標準。
五、扣案之一字起子、螺絲起子、銼刀、螺絲起子各1支，分別
    為被告各次犯行所用之物，且均為被告所有，應依刑法第38
    條第2項沒收。
六、據上論斷，應依刑事訴訟法第299條第1項前段，判決如主文
    。
本案經檢察官吳曉婷提起公訴，檢察官陳昭蓉到庭執行職務。
中　　華　　民　　國　　110 　年　　10　　月　　28　　日
                  刑事第二庭        法  官  陳怡潔
以上正本證明與原本無異。
如不服本判決應於收受判決後20日內向本院提出上訴書狀，並應
敘述具體理由。其未敘述上訴理由者，應於上訴期間屆滿後20日
內向本院補提理由書(均須按他造當事人之人數附繕本)「切勿逕
送上級法院」。
告訴人或被害人對於判決如有不服具備理由請求檢察官上訴者，
其上訴期間之計算係以檢察官收受判決正本之日期為準。
中　　華　　民　　國　　110 　年　　10　　月　　28　　日
                                    書記官  顧嘉文

附錄本案論罪科刑法條：
中華民國刑法第354條
毀棄、損壞前二條以外之他人之物或致令不堪用，足以生損害於
公眾或他人者，處2年以下有期徒刑、拘役或1萬5千元以下罰金
。